臺灣臺南地方法院刑事判決　　　　　　　 94年度易字第630號
　　公　訴　人　臺灣臺南地方法院檢察署檢察官
　　被　　　告　乙○○
上列被告因傷害案件，經檢察官提起公訴（94年度偵字第7165號）
，本院判決如下：
    主  文
乙○○共同傷害人之身體，處有期徒刑陸月，如易科罰金，以
百元折算壹日。
    事  實
一、乙○○於民國（下同）九十四年三月二十七日凌晨四時許，
    在位於臺南市○○○路○段二二號「一心ＫＴＶ」內三○八
    號包廂外，因看甲○○不順眼，即與姓名、年籍不詳，綽號
    為「品仔」之成年男子人及其他姓名、年籍均不詳之成年人
    多人共同基於傷害之犯意聯絡，聯手毆打甲○○，甲○○被
    打後，隨即跑入前開三○八號包廂內躲避，詎乙○○等人仍
    追入前開三○八號包廂內，並由乙○○以徒手毆打，其餘人
    或以赤手空拳，或以持冰桶等物品毆打之方式，圍毆甲○○
    及其友人張家偉（張家偉未為傷害告訴），致甲○○受有右
    後頭皮撕裂傷、左上胸、後上背撞傷及肘部挫傷等傷害。
二、案經甲○○訴由臺南市警察局第一分局報請臺灣臺南地方法
    院檢察署檢察官偵查起訴。
    理  由
一、訊之被告乙○○固不否認其於前開時、地，曾進入上述「一
    心ＫＴＶ」三○八號包廂內，惟矢口否認其有共同出手毆打
    告訴人甲○○之行為，辯稱：我沒有為傷害犯行。我是有於
    九十四年三月二十七日凌晨去「一心ＫＴＶ」，也有進入三
    ○八號包廂裡，但只進去三○八號包廂內，靠近門口的地方
    ，且只進去包廂三秒。我們是一群人，大約六、七人一起去
    ＫＴＶ的，我們沒有人出手打告訴人甲○○。甲○○和張家
    偉是被打受傷的，我有看到甲○○被人打，但究竟是否是我
    們那群人打的，我並不清楚。我認為甲○○、張家偉會指認
    我打他們，可能是因為當時我有被帶到警局，他們是那時才
    指認我的云云。經查：
    （一）證人（即告訴人）甲○○於偵查時及本院審理中均具
          結證稱：當天我跟朋友在「一心ＫＴＶ」唱歌，我從
          包廂出來，被二十幾個人打，我也不知道自己為什麼
          被人打，那些人我不認識，警察來了之後，打我的那
          些人都跑了，被告乙○○是最後一個要跑的人。我能
          確定被告乙○○有打我，他打我的背及頭部，也有打
          張家偉。因為我被打後，跑進包廂裡，他們也跟進來
          ，張家偉才被打。我是當天去警察局指認被告的；我
          於九十四年三月二十七日，在中華東路上「一心ＫＴ
          Ｖ」被打，先在包廂外被打，又在三○八號包廂內被
          打。本來我在包廂走道打行動電話，有一群人走過來
          ，說看我不順眼，全部的人都打我，我被打後，就跑
          進前述三○八號包廂內，但又被打。當時和我一起，
          在三○八號包廂內的朋友只有二人，一為張家偉，另
          一為黃宗憶，張家偉也有被打，但黃宗憶沒有，我不
          認識那群出手打我的人，但我可以指認在庭的被告黃
          春松就是當天打我的那群人之一。被告是赤手空拳打
          我，我會記得被告乙○○打我，是因為被告站得比較
          前面，而且被告最後走，警察剛好到。當天除了被告
          以外，還有很多人打我，我很確定是被告乙○○打我
          ，因我的朋友張家偉也有看到被告等語（見偵查卷第
          六至七頁、本院卷九十四年十一月二十三日審判筆錄
          ）明確。核與證人張家偉於偵查中所結證稱：當天因
          為朋友生日，我們去唱歌，忽然甲○○被二、三十個
          人打，跑進包廂內，他們也跟著追進包廂打人。我在
          警察局有指認其中一個人（即被告乙○○），因為當
          天警方只抓到一個人，我有看到那個人（即被告）有
          動手，他站最前面，在包廂裡面他有打甲○○。就是
          他先拿歌本丟向甲○○，其他人看到，就一起跟著打
          人等語（見偵查卷第六至七頁）情節相符。
    （二）而經本院勘驗前述「一心ＫＴＶ」三○八號包廂門口
          及走道之監視錄影帶畫面結果為：監視錄影帶畫面時
          間四時四十七分三十秒至四時四十七分五十九秒間，
          包括被告（身著白衣黑褲之裝扮）在內之一群人紛紛
          進入前述「一心ＫＴＶ」三○八號包廂內，眾人進入
          後，其中一人（非被告之不詳人士）於監視錄影帶畫
          面時間四時四十八分十秒時，將包廂門關起，並站在
          外面（把風）。嗣自監視錄影帶畫面時間四時四十八
          分十八秒起，又有包括被告之眾人逐一走出包廂，並
          於四時四十八分三十四秒離開現場。另於監視錄影帶
          畫面時間四時五十分二十秒，警方迅速進入包廂處理
          ，嗣於四時五十六分三十秒，被告因與警察在包廂門
          口拉扯被逮捕等情，此有本院九十四年八月十九日勘
          驗筆錄一份暨監視錄影帶影像翻印照片共十四頁附卷
          足稽，則被告乙○○確有與一群為數眾多，姓名、年
          籍均不詳之人士，進入前述「一心ＫＴＶ」三○八號
          包廂內，停留一段時間後，再與該群姓名、年籍均不
          詳之人士一起離開該三○八號包廂等情，已無疑義。
    （三）被告雖以前詞置辯。然而，證人甲○○及張家偉既均
          指認並證述被告乙○○即當日無故出手圍毆告訴人陳
          俊辰之眾人之一，又告訴人甲○○、證人張家偉與被
          告於事發之前，從未謀面、素不相識，業據被告供述
          明確，故難認其等與被告間有任何恩怨仇隙關係，致
          願甘冒偽證、誣告重罪，故入被告於刑度較輕之傷害
          罪嫌之可能。參以本院前所勘驗之監視錄影帶畫面，
          有被告與不詳人士組成一群人共同進、出前述三○八
          號包廂之清晰攝像，另由翻拍照片二幀（見警卷第十
          一頁）以觀，告訴人於前述「一心ＫＴＶ」走道上，
          遭一群不詳人士圍住並被人毆打，且此群不詳人士中
          ，有部分人可從衣著打扮（例如：照片中身穿條紋上
          衣黑褲之人，即嗣在包廂外關門把風之人、照片中身
          穿白上衣淺色褲之人，即嗣與被告同時進入包廂之人
          ），可得辨識出即係嗣與被告乙○○同進、出前述三
          ○八號包廂該群人士之一等情形，亦可認定。又告訴
          人所提出之財團法人奇美醫院診斷證明書上所載：右
          後頭皮撕裂傷、左上胸、後上背撞傷及肘部挫傷等傷
          害，經核亦與告訴人所指訴其遭人圍毆之受傷情形一
          致，本院故認證人甲○○、張家偉具結所為之證述為
          真實，應予採信。此外，復有臺南市警察局第一分局
          民眾言詞告訴紀錄表、（證人張家偉所提出）財團法
          人奇美醫院診斷證明書一紙、現場監視錄影帶直接翻
          拍照片五幀在卷可按（見警卷第九、十一、十三、十
          四頁）。綜上所述，本件事證明確，被告前開共同傷
          害犯行，堪以認定，應依法論科。
二、核被告乙○○所為，係犯刑法第二百七十七條第一項之傷害
    罪。又被告與姓名、年籍不詳，綽號為「品仔」之成年男子
    及其他姓名、年籍均不詳之成年人間，就上開傷害犯行，有
    犯意聯絡、行為分擔，應論以共同正犯。爰審酌被告雖無前
    科（但有少年事件塗銷紀錄），素行非惡，其犯罪之動機、
    目的乃因年輕氣盛，惟竟不圖努力作為助益社會之事，僅因
    看告訴人不順眼，逞一時之快，即無故以眾凌寡，圍毆告訴
    人致傷、其手段甚為殘暴，並造成告訴人身心受創，犯罪所
    生之危害非輕，且其一再猶言矯飾，難認其已有悔悟之心，
    犯後態度明顯不佳及其智識程度、生活狀況等一切情狀，量
    處如主文所示之刑，並諭知如易科罰金之折算標準，以示懲
    戒。
據上論結，依刑事訴訟法第二百九十九條第一項前段，刑法第二
十八條、第二百七十七條第一項、第四十一條第一項前段，罰金
罰鍰提高標準條例第一條前段、第二條，判決如主文。
本案經檢察官丙○○到庭執行職務。
中　　華　　民　　國　 　94　　年　　12　　月　　7　　日
                　　  刑事第六庭  審判長法　官　張瑛宗
                                        法  官  陳映佐
                                        法  官  徐千惠
以上正本證明與原本無異。
如不服本判決，應於收受送達後10日內向本院提出上訴書狀（應
附繕本）。
　　　　　　　　　　　　　　　　　　　　　書記官鄭秀美
中　　華　　民　　國　　94　　年　　12　　月　　7 　　日
中華民國刑法第277條第1項
(普通傷害罪)
傷害人之身體或健康者，處 3 年以下有期徒刑、拘役或 1 千元
以下罰金。
